【裁判字號】    89,易,1980
【裁判日期】    890918
【裁判案由】    竊盜
【裁判全文】
臺灣臺南地方法院刑事判決                        八十九年度易字第一九八號
    公  訴  人  臺灣台南地方法院檢察署檢察官
    被      告  甲○○
右列被告因竊盜案件，經檢察官提起公訴 (八十九年度偵字第七三二九號)，本院判
決如左：
    主  文
甲○○竊盜，處有期徒刑肆月，緩刑參年。
    事  實
一、甲○○意圖為自己不法之所有，於民國（下同）八十九年六月十八日下午三時五
    十分許，僱請不知情之王志庭駕駛大貨車，至台南縣仁德鄉○○○街二十六號乙
    ○○房屋，趁乙○○不在之際，令王志庭將屋內沙發一組、餐桌椅一組、書櫃二
    組（共約值新台幣伍萬元）搬運至大貨車上，竊取乙○○所有上開物品。嗣經鄰
    人發覺可疑，通知乙○○趕至後，報警當場查獲。
二、案經乙○○訴由台南縣警察局歸仁分局報請台灣台南地方法院檢察署檢察官偵查
    起訴。
    理  由
一、訊之被告甲○○供承於右揭時地僱請王志庭搬運上開家具之事實，惟否認有竊盜
    犯行，辯稱：「係乙○○、鄭朝元對其說該屋已被拍賣，其想他們不要就去搬屋
    內之東西云云」。經查：被告甲○○僱請王志庭至上址房屋搬運家具之事實，已
    據證人王志庭於警訊中陳述明確，又被害人乙○○及其子鄭朝元並未同意甲○○
    或委託甲○○前去搬運家具之事實，亦據乙○○、鄭朝元於警訊時陳述屬實在卷
    ，果被害人乙○○如已不要屋內上開物品，豈有於鄰人通知即趕到並向警報案。
    是被告顯係為圖自己不法所有而僱請不知情王志庭前去搬運竊取家具，至為灼然
    ，被告上述辯解，顯係卸責之詞，不足採信。此外，復贓物認領保管單一紙、照
    片六紙存於警卷可稽，被告竊盜犯行，事證已明，堪以認定。
二、核被告甲○○所為，係犯刑法第三百二十條第一項普通竊盜罪名。又被告係利用
    不知情之人竊盜，其所為係屬間接正犯。爰審酌被告品性及其犯罪動機、目的、
    手段，犯罪所生損害及犯後態度等一切情事，量處如主文所示之刑，以資懲儆。
    又被告前未曾受有期徒刑以上刑之宣告，有台灣高等法院被告全國前案紀錄表在
    卷可憑，其經此教訓後，應知所警惕，信無再犯之虞，本院因認所宣告之刑以暫
    不執行為適當，併諭知緩刑三年，以勵自新。
據上論斷，應依刑事訴訟法第二百九十九條第一項前段，刑法第三百二十條第一項、
第七十四條第一款，罰金罰鍰提高標準條例第一條前段，判決如主文。
本案經檢察官胡平貴到庭執行職務。
中      華      民      國      八十九      年      九      月    十八  日
                                  臺灣臺南地方法院刑事第三庭
                                          法  官  董武全
右正本證明與原本無異。
如不服本判決，應於判決送達後十日內，向本院提出上訴狀。
                                          書記官  黃弘儀
中      華      民      國      八十九      年      九      月    十八  日
附錄本件論罪科刑法條全文
刑法第三百二十條
意圖為自己或第三人不法之所有，而竊取他人之動產者，為竊盜罪，處五年以下有期
徒刑、拘役或五百元以下罰金。
意圖為自己或第三人不法之利益，而竊佔他人之不動產者，依前項之規定處斷。
前二項之未遂犯罰之。


司法院資訊處製作；財團法人民間司法改革基金會備份。
